臺灣高雄地方法院刑事判決　　　　　　　　　　　　　九十一年度易緝字第三四號
　　公　訴　人　臺灣高雄地方法院檢察署檢察官
　　被　　　告　乙○○
右列被告因傷害案件，經檢察官提起公訴（八十七年度偵字第九三七五號），本院判
決如左：
    主  文
乙○○共同傷害人之身體，累犯，處有期徒刑捌月。
    事  實
一、乙○○前曾有傷害、恐嚇取財、賭博及誣告等犯罪前科，並因誣告案件，經法院
    判處有期徒刑五月確定，於民國八十四年十一月二十六日執行完畢，仍不知悔改
    。乙○○於八十七年二月十二日下午十時許，在高雄縣林園鄉○○村○○○路二
    八五號其住處前，因認甲○○在其友人面前，向其催討債務，而心生不滿，竟與
    另一名（起訴書誤載為二名）不詳年籍姓名之成年男子，共同基於傷害之犯意，
    分持棍棒等物，朝甲○○頭部等部位毆擊，造成甲○○因而受有「下額骨嚴重性
    骨折、腦震盪併額頭撕裂傷十一公分」等傷害。
二、案經甲○○訴請台灣高雄地方法院檢察署檢察官偵查起訴。
    理  由
一、訊據被告乙○○固坦認確有於八十七年二月十二日晚上，在其上址住處，持木棍
    毆打告訴人甲○○，造成告訴人因而受有上開傷害之事實不諱，惟辯稱：本件係
    因告訴人於八十七年二月十二日下午十時許，在伊上址住處向伊友人即警備隊之
    二名員警借錢未獲，並於該二名員警離去時追至屋外，伊即推告訴人一下，因而
    造成告訴人心生不滿，而於是（十二）日晚上十二時許，再度前來伊住處，並以
    磚頭丟擲伊住處二樓玻璃，伊即出來與告訴人理論，並持選舉旗幟用之木竿擊打
    告訴人，而造成告訴人受有上開傷害，後告訴人即向伊道歉，當時僅伊毆打告訴
    人，並無所謂另一名男子云云。惟查：右揭事實，業據證人即告訴人於偵查及本
    院審理時證述甚詳，其證稱：伊於八十七年二月十二日下午十時許，行經高雄縣
    林園鄉○○村○○○路二八五號被告住處前，因未載安全帽，恐為警取締，即進
    入被告上址住處欲借款以為搭載計程車之用，且被告前曾積欠伊四千元未還，當
    時在被告住處內共有四人，其中有二名員警，伊先向鄰居即員警黃國祥借款五百
    元，並未借得，即向被告借款，被告表示等一下，後於該二名員警離去後，被告
    即與另一名年約三、四十歲不詳姓名之男子，分持棍棒等物，自後朝伊頭部等部
    位毆擊等語，並證人即員警黃國祥於本院審理時證述：於八十七年二月十二日晚
    上，伊與黃秋寶執行巡邏勤務，行經被告上址住處，即入內與被告談論選舉之事
    ，在場除被告外，另有一名年約三、四十歲之男子，後告訴人甲○○進來，便欲
    向伊借款五百元，而伊與甲○○認識，並係鄰居，但伊並無借款予甲○○，後伊
    等即離去，並未見有打架之情事等語，證人即員警黃秋寶於本院審理時證稱：當
    時伊與黃國祥執行巡邏勤務，行經被告上址住處，即入內與被告泡茶、聊天，至
    伊等離去時，均未見有打架之情事等語。又參以診斷證明書傷勢之記載，告訴人
    所述與常情無違，應為真實，有安泰醫院診斷證明書乙紙及大仁醫院急診記錄表
    影本乙張附卷可稽；且告訴人於遭被告毆打，而受有「下額骨嚴重性骨折、腦震
    盪併額頭撕裂傷十一公分」如此嚴重之傷害後，豈會再向被告道歉？綜據上述事
    證以觀，被告所辯上情，應屬事後避重就輕之詞，尚難採信。是本件事證明確，
    被告傷害犯行，已堪認定。
二、核被告乙○○所為，係犯刑法第二百七十七條第一項之普通傷害罪。被告與該不
    詳年籍姓名之男子間，就前揭犯行，有犯意之聯絡及行為之分擔，均為共同正犯
    。又被告曾因誣告案件，經法院判處有期徒刑五月確定，於八十四年十一月二十
    六日執行完畢，有台灣高等法院被告全國前案紀錄表可按，其於有期徒刑執行完
    畢後五年以內再犯有期徒刑以上之罪，為累犯，並依法加重其刑。爰審酌被告曾
    有傷害、恐嚇取財、賭博及誣告等犯罪前科，品行非佳，僅因認告訴人於其友人
    面前向其催討債務，使其顏面盡失，而萌傷害之動機、傷害之手段、造成告訴人
    受有如此嚴重之傷害，事後亦不思與告訴人達成民事和解，及犯後態度等一切情
    狀，量處如主文所示之刑，以資懲儆。
據上論斷，應依刑事訴訟法第二百九十九條第一項前段，刑法第二十八條、第二百七
十七條第一項、第四十七條，罰金罰鍰提高標準條例第一條前段，判決如主文。
本案經檢察官陳永章到庭執行職務。
中      華      民      國      九十一    年      三    月      十三    日
                                  臺灣高雄地方法院刑事第六庭
法  官   洪榮家
右正本證明與原本無異。
如不服本判決，應於判決送達後十日內，向本院提出上訴狀。
                                      書記官   陳寰瑛
中      華      民      國      九十一    年      三    月      十三    日
附錄本案論罪科刑法條全文：
刑法第二百七十七條第一項：
  傷害人之身體或健康者，處三年以下有期徒刑、拘役或一千元以下罰金。
